---
title: "R包fsPDA"
author: "史震涛、王一澍 (王珏瑛 翻译)"
date: \today

documentclass: ctexart
output:
  rticles::ctex:

description: "nothing"
geometry: margin=1in  
  
  
vignette: >
  %\VignetteIndexEntry{Forward-Selected Panel Data Approach}
  %\VignetteEncoding{UTF-8}
  %\VignetteEngine{knitr::rmarkdown}


bibliography: REFERENCES.bib
biblio-style: apalike
link-citations: yes
fontsize: 11pt
urlcolor: blue
header-includes:
- \usepackage{graphics}
- \usepackage{pgfplots}
- \usepackage{caption}
- \usepackage{setspace}
- \singlespacing
---  

```{r, include = FALSE}
knitr::opts_chunk$set(
  collapse = TRUE,
  comment = "#>"
)
```

\begin{figure}[h]
\centering
\includegraphics[width = 15cm]{fsPDA_illustrate}
\caption*{Illustration of fsPDA, by Iris Shi}
\end{figure}

\newpage

## 前言


项目评估是一个重要的计量经济学主题。
@hsiao2012panel 的*面板方法*(panel data approach, PDA)是项目评估的主要方法之一。
为了把 PDA 扩展到大数据环境，
@shi2019forward ([arXiv: 1908.05894](https://arxiv.org/abs/1908.05894)) 提出了*前向选择面板数据方法*(fsPDA)，
它使用前向选择算法来选择少量的控制单元。
前向选择是一种众所周知的贪婪变量选择方法[@hastie2009bible]。
在前向选择完成之后，fsPDA使用选定的控制单元来运行 OLS，以预测反事实，并计算标准 *t* 统计量以进行平均处理效果(average treatment effect ATE)的假设检验。



@shi2019forward 提出整个过程并建立其渐进性质。 
本文档介绍了 R 包 `fsPDA` ([https://github.com/zhentaoshi/fsPDA](https://github.com/zhentaoshi/fsPDA))，
它可以自动进行估计和推断。


## 用法

要安装这个R包，请运行
```{r, eval=FALSE}
devtools::install_github("zhentaoshi/fsPDA/R_pkg_fsPDA")
```

该软件包记录了所有函数和数据集的完整帮助文件。其中的核心函数是 `est.fsPDA`:
```{r, eval=FALSE}
est.fsPDA <- function(treated, control, treatment_start, 
                      date = NULL, lrvar_lag = NULL) 
```
该函数的参数是：

*  `treated`: 被处理单元时间序列的 $T$维向量。
*  `control`: $T\times N$ 的面板矩阵，其中每列是一个控制单元的时间序列。
*  `treatment_start`: 一个指定处理/干预开始时间段的整数。
*  `date`:  日期类的 $T$ 维向量，或任何有意义的数字序列。默认设置 `NULL` 使用所有时间观察 `1:length(treated)`.
*  `lrvar_lag`: 用于Newey-West长期方差估计当中Bartlett核的最大滞后期数。它是一个非负整数。
默认设置 `NULL` 指定 `floor((length(treated)-treatment_start+1)^(1/4))`。

运行该函数后将产生一个 `fsPDA` 类 (class) 的对象，其包含以下组件：

* `select`: 当前向选择被贝叶斯信息准则(BIC)终止时，所选控制单元的身份。
* `in_sample`: 处理日期前的样本内拟合。
* `out_of_sample`: 样本外反事实预测以及处理日期后随时间变化的处理效果。
* `ATE`: 估计的 ATE、相对应的(长期)标准误差、零ATE检验的 *t*统计量，以及相关的p值。

为了帮助可视化原始数据、拟合值以及反事实预测，我们为类 `fsPDA` 提供了 `plot` 方法。
有关其用法，请参阅 `plot.fsPDA` 的帮助文件。


## 数据集

该软件包包含两个数据集。 `china_import` 是 @shi2019forward 第5节实证应用中的
中国奢侈手表进口数据。
`HCW` 是来自 @hsiao2012panel 的原始数据集。这两个数据集被用来演示此软件包的使用。 

## 示例


我们首先尝试复制了对于中国奢侈品手表进口的研究。统计推断结果如下。

```{r}
library(fsPDA)
data("china_import")
date_import <- names(china_import$treated)

result <- est.fsPDA(
  treated = china_import$treated, 
  control = china_import$control,
  treatment_start = which(date_import == china_import$intervention_time),
  date = as.Date(paste(substr(date_import, 1, 4), "-", 
                       substr(date_import, 5, 6), "-01", sep = ""))
)

print(result$ATE)
```

通用的 `plot` 方法提供了一个带有图例的时间序列图表。

```{r}
plot(result, tlab = "Year", ylab = "Monthly Growth Rate")
```

接着，我们将 fsPDA 应用于包含了24个国家和地区的 `HCW` 数据集，以评估贸易协定对香港 GDP 增长率的影响。

```{r}
data("HCW")
result <- est.fsPDA(
  treated = HCW$panel[, 1], 
  control = HCW$panel[, -1],
  treatment_start = HCW$T1 + 1,
  date = as.Date(paste(substr(HCW$quarter, 1, 4), "-", 
            (as.numeric(substr(HCW$quarter, 6, 6)) - 1) * 3 + 1, "-1", sep = ""))
)

print(result$select$control)
```

选择七个经济体后，前向选择将由 BIC 自动终止。已实现的香港实际 GDP 增长率与
估计的反事实之间的差异是显而易见的。

```{r}
plot(result, tlab = "Year", ylab = "HK GDP Growth Rate")
```

## 致谢

我们感谢黄静宜和高展对开发这个R包的帮助。



## References
